【裁判字號】    98,易,3027
【裁判日期】    981126
【裁判案由】    傷害等
【裁判全文】
臺灣臺北地方法院刑事判決              98年度易字第3027號
公  訴  人  臺灣臺北地方法院檢察署檢察官
被      告  丙○○
            甲○○
            乙○○
上列被告因傷害等案件，經檢察官提起公訴（98年度偵字第1700
8 號、98年度調偵字第476 號），本院判決如下：
    主  文
本件公訴不受理。
    理  由
一、公訴意旨略以：被告丙○○係蔡敏珠（所涉教唆傷害罪嫌部
    分另為不起訴處分）之胞弟，得知蔡敏珠與被告甲○○及被
    告乙○○就漏水問題發生爭執，遂於同日9 時30分許，至被
    告甲○○及被告乙○○位於臺北市○○區○○街41巷41號5
    樓住處門口，要求進入屋內未果，竟基於公然侮辱之犯意，
    當場對以「操你娘」等語辱罵被告甲○○，被告甲○○及乙○○隨即開啟大門與被告丙○○理論，被告丙○○另基於傷
    害之犯意，以徒手及腳踹之方式毆打被告甲○○，被告甲○○及乙○○則共同基於傷害之犯意徒手與被告丙○○互毆，
    致被告甲○○受有胸部3 公分擦傷、右上肢1 公分挫傷、右
    中指指甲斷裂流血、左手背1.5 乘1 公分擦傷、0.3 公分擦
    傷、右中指指甲斷裂流血及左膝3 乘1 公分挫傷、3 乘2 公
    分挫傷等傷害，被告丙○○受有頸部挫傷瘀傷5 公分、胸部
    瘀傷4 公分、右膝處挫傷瘀傷5 公分及上唇瘀傷3 公分等傷
    害，因認被告丙○○涉犯刑法第277 條第1 項傷害罪嫌及第
    309 條第1 項公然侮辱罪嫌，被告甲○○、乙○○涉犯同法
    第277 條第1 項傷害罪嫌等語。
二、按告訴乃論之罪，告訴人於第一審辯論終結前得撤回其告訴
    ，又告訴經撤回者，得不經言詞辯論，逕諭知不受理之判決
    ，刑事訴訟法第238 條第1 項、第303 條第3 款、第307 條
    分別定有明文。
三、本件被告甲○○告訴被告丙○○涉犯刑法第277 條第1 項傷
    害罪嫌及第309 條第1 項公然侮辱罪嫌；被告丙○○告訴被
    告甲○○、乙○○涉犯同法第277 條第1 項傷害罪嫌，依同
    法第287 條、第314 條，均須告訴乃論。茲因告訴人均具狀
    撤回告訴，有撤回告訴狀附卷為證，爰不經言詞辯論逕諭知
    不受理判決。
據上論斷，應依刑事訴訟法第284 條之1 、第303 條第3 款、第
307 條，判決如主文。
中    華    民    國    98    年    11    月    26    日
                  刑事第七庭  法  官  林勇如
上正本證明與原本無異。
如不服本判決應於收受送達後10日內向本院提出上訴書狀，並應
敘述具體理由；其未敘述上訴理由者，應於上訴期間屆滿後20日
內向本院補提理由書（均須按他造當事人之人數附繕本）「切勿
逕送上級法院」。告訴人或被害人如對於本判決不服者，應具備
理由請求檢察官上訴，其上訴期間之計算係以檢察官收受判決正
本之日期為準。
                              書記官  葉潔如
中    華    民    國    98    年    11    月    26    日


司法院資訊處製作；財團法人民間司法改革基金會備份。
